【裁判字號】    96,交簡上,135
【裁判日期】    970108
【裁判案由】    公共危險
【裁判全文】
臺灣板橋地方法院刑事判決           96年度交簡上字第135號
上  訴  人
即?被?告  甲○○
上列上訴人即被告因公共危險案件，不服本院於中華民國九十六
年十月二十二日以九十六年度交簡字第一八九八號所為之第一審
判決（聲請簡易判決處刑案號：九十六年度速偵字第二四三一號
），提起上訴，本院管轄之第二審合議庭判決如下：
    主  文
上訴駁回。
    事實及理由
一、本案經本院審理結果，認第一審以上訴人即被告甲○○所為
    係犯刑法第一百八十五條之三之服用酒類，不能安全駕駛動
    力交通工具而駕駛罪，累犯，判處有期徒刑六月，如易科罰
    金，以新臺幣（下同）一千元折算一日，其認事用法均無違
    誤，量刑亦屬妥適，應予維持，並引用第一審判決書所記載
    之事實、證據及理由（如附件）。
二、被告上訴意旨略以：伊承認犯罪，惟原審量刑過重，伊無力
    負擔易科罰金之數額，請求從輕量刑云云。惟查，被告前於
    九十一年間，已因酒醉駕車案件，經臺灣高雄地方法院以九
    十一年度雄交簡字第八七七號判決判處有期徒刑二月確定，
    於九十二年十月二十七日縮短刑期執行完畢，於九十三年間
    再次因酒醉駕車案件，經臺灣高雄地方法院以九十三年度交
    簡字第一三００號判決判處有期徒刑三月確定，於九十四年
    五月十日縮短刑期執行完畢等情，有臺灣高等法院被告前案
    紀錄表一份在卷可考，其竟不知戒慎，再犯相同類型之本案
    ，顯然漠視法令之禁制，且足認上開案件所科處之刑罰，尚
    不足以收矯治之效，原審審酌上情，認處刑不宜寬縱，再衡
    量被告品行、生活狀況、智識程度、犯罪所生危害等一切情
    狀，量處有期徒刑六月，並諭知易科罰金之折算標準，經核
    實屬允當。被告以其無力繳納上開徒刑易科罰金後之數額為
    由，提起上訴，為無理由，應予駁回。
三、末按刑法第一百八十五條之三之規定，於被告行為後，業於
    九十七年一月二日修正公布，於同年一月四日生效施行，修
    正後之規定已將該罪之罰金數額，自修正前之九萬元提高至
    十五萬元，顯然裁判時之新法並未較有利於被告，依刑法第
    二條第一項前段規定，自應適用被告行為時即修正前刑法第
    一百八十五條之三之規定處斷。原審裁判時，雖上開規定尚
    未修正，致未及比較何者較有利於被告，惟經本院比較新舊
    法適用之結果，本案仍應適用行為時法，則原審判決適用之
    法律並無不當，自不構成撤銷事由，併此指明。
據上論斷，應依刑事訴訟法第四百五十條之一第一項、第三項、
第三百六十八條、第三百七十三條，判決如主文。
本案由檢察官乙○○聲請以簡易判決處刑，經檢察官林珮菁到庭
執行職務。
中    華    民    國    97    年    1     月    8     日
                  交通法庭  審判長法  官  樊季康
                                  法  官  楊志雄
                                  法  官  劉元斐
上列正本證明與原本無異。
不得上訴。
                                  書記官  郭玉芬
中    華    民    國    97    年    1     月    8     日


司法院資訊處製作；財團法人民間司法改革基金會備份。
